臺灣桃園地方法院民事裁定
111年度亡字第17號
聲  請  人  連勝榮  
相  對  人
即  失蹤人  湛采婕  
上列聲請人聲請宣告相對人死亡事件，本院裁定如下：
    主  文
准對失蹤人湛采婕（女，民國00年00月0日生，身分證統一編號
：Z000000000號，籍設桃園市○○區○○○街00號6樓）為宣告死亡之
公示催告。
聲請人應於收受本裁定之日起貳拾日內，將本裁定登載於公報、
新聞紙或其他相類之傳播工具。
該失蹤人應於本公示催告最後揭示於法院公告處、資訊網路及其
他適當處所之翌日起柒個月內，向本院陳報現尚生存，如不陳報
，本院將宣告其為死亡。
無論何人，凡知該失蹤人之生死者，均應於上開期間內，將其所
知之事實，陳報本院。
    理  由
一、按失蹤人失蹤滿7年後，法院得因利害關係人或檢察官之聲
    請，為死亡之宣告；失蹤人為80歲以上者，得於失蹤滿3年
    後，為死亡之宣告，民法第8條第1項、第2項定有明文。次
    按法院准許宣告死亡之聲請者，應公示催告；公示催告，應
    記載下列各款事項：㈠失蹤人應於期間內陳報其生存，如不
    陳報，即應受死亡之宣告，㈡凡知失蹤人之生死者，應於期
    間內將其所知陳報法院，家事事件法第156條第1項、第2項
    亦有明定。又按宣告死亡之公示催告應公告之；公告應揭示
    於法院公告處、資訊網路及其他適當處所，法院認為必要時
    ，並得命登載於公報或新聞紙，或用其他方法公告之；陳報
    期間，自揭示之日起，應有6個月以上，亦有家事事件法第1
    56條第3項準用第130條第3項至第5項規定可參。
二、聲請意旨略以：相對人即失蹤人係民國00年00月0日生，為
    聲請人之母。相對人於104年2月3日因不明原因留下類似遺
    書之字條後即離家出走，經向桃園市政府警察局中壢分局仁
    愛派出所報案協尋亦無消息，迄今失蹤已逾7年。為此，爰
    依法聲請准對相對人為死亡宣告等語。
三、經查，聲請人主張之前揭事實，業據提出相關戶籍謄本、相
    對人手寫字條翻拍照片、桃園市政府警察局中壢分局仁愛派
    出所受（處）理案件證明單等件為證。又經本院依職權調取
    相對人之在監在押紀錄、全民健康保險投保及就診紀錄、勞
    保投保記錄、入出境資料及財產所得，並查詢相對人是否領
    有社會補助、是否被收容安置、有無使用殯葬紀錄，僅查得
    相對人於103年12月13日入境後未再出境，勞保則於104年2
    月9日遭退保，此外即查無任何資料及紀錄；另向桃園市政
    府警察局中壢分局函詢前開失蹤人口案件之結案情形，該警
    局以111年4月19日中警分防字第1110025599號函稱迄今未尋
    獲相對人。綜合上情，聲請人主張相對人自104年2月3日失
    蹤，迄今音訊全無等情，堪信為真實。而相對人為62年11月
    1日生，於104年2月3日失蹤時未滿80歲，其失蹤迄今已滿7
    年，爰依前揭規定諭知聲請人應於收受本裁定之日起20日之
    限期內，將本裁定登載於公報、新聞紙或其他相類之傳播工
    具，且本院自應依上揭規定，將本公示催告揭示於法院公告
    處、資訊網路及其他適當處所，並命聲請人將本裁定登載於
    公報、新聞紙或其他相類之傳播工具，暨定陳報期間為7個
    月，爰裁定如主文所示。
四、依家事事件法第156條第3項、第130條第3項、第4項，裁定
    如主文。
中　　華　　民　　國　　111 　年　　5 　　月　　18　　日
                    家事法庭    法　官　羅詩蘋
上列正本證明與原本無異。
如對本裁定抗告須於裁定送達後10日內向本院提出抗告狀，並繳
納抗告裁判費新臺幣1,000 元。
中　　華　　民　　國　　111 　年　　5 　　月　  19 　日
                                書記官　古罄瑄